

PERFIL PROFESIONAL

Soy un Desarrollador Web Full Stack con sólidas habilidades de trabajo en equipo, planificación y cumplimiento de metas adquiridas en mis 4 años de experiencia en el sector bancario, que complementan mis habilidades técnicas.

Realicé un Coding Bootcamp buscando potenciar mi carrera en un campo que me apasiona. Descubrí en la tecnología un espacio donde puedo aplicar mi creatividad y capacidad de análisis a la resolución de problemas de un modo práctico.

HABILIDADES TÉCNICAS

Avanzado

React, Redux, Git, Recoil.js, Firebase Service, Postgres, HTML, CSS, JavaScript, Node.js, Express.js, Sequelize, jQuery

Intermedo

MongoDB, SQL, Webpack, Sass

Básico

Socket.io, Docker, Mocha, Chai, Jasmine

HABILIDADES BLANDAS

- Trabajo en equipo.
- Creatividad.
- Adaptabilidad.
- Colaboración.
- Resolución de problemas.

IDIOMAS

Inglés | Básico

EXPERIENCIA LABORAL

Cajero Integral

Banesco Banco Universal | Noviembre 2013 - Marzo 2018

- Atención y asesoramiento al cliente, recepción de transacciones financieras.
- Tutoría y enseñanza a nuevos talentos en la sucursal.
- Suplencias en el cargo de cajero principal siendo responsable de la bóveda, los ATM y supervisor directo de mis 5 compañeros.

Camarero

Cervecería Chapultepec | Abril 2019 - septiembre 2020

- Atención al cliente, toma y entrega de pedidos.
- Reconocido como el camarero con mayores ventas durante tres semanas consecutivas.
- Obtuvimos el record de ventas del local en dos ocasiones.

EDUCACIÓN

Desarrollador Web Full Stack

Coding Bootcamp | Plataforma 5 (Septiembre 2020 - Diciembre 2020)

Curso intensivo de 820 horas donde aprendí las últimas tecnologías de desarrollo web en un formato teórico práctico. Utilizamos SCRUM como metodología ágil para encarar los proyectos grupales.

Licenciado en Administración de Recursos Materiales Y Financieros

Universidad Nacional Experimental "Simón Rodríquez" (2007 - 2013)

Cursos

Centro Contable Venezolano (2010 - 2013)

- Contabilidad Básica.
- Contabilidad avanzada.
- Impuestos sobre la Renta.
- Legislación laboral.

PROYECTOS

TALENTOS ITESA

Itesa (noviembre 2020)

Proyecto profesional grupal que consiste en la creación de un portal para centralizar toda la información relevante para los perfiles que trabajan en proyectos freelance con Itesa, como contratos, proyectos, seguimiento de pagos, etc.

Ver acá

ECOMMERCE

Plataforma 5 (Octubre 2020)

Proyecto académico grupal donde se desarrolló un ecommerce de utensilios gastronómicos utilizando metodologías ágiles como scrum y tecnologías como React-Redux, PostgreSQL Git, Express, Webpack, Passport, React Bootstrap.

Ver acá

OMDB

Plataforma 5 (Octubre 2020)

Proyecto académico individual donde se desarrolló una interfaz que consume la Open Movie Database, Busca y muestra películas/series con toda su información, registra usuarios y guarda sus películas favoritas.

<u>Ver acá</u>